臺灣臺北地方法院刑事判決　　　　　 100年度交簡上字第83號
上　訴　人　臺灣臺北地方法院檢察署檢察官
被　　　告　佩君
上列上訴人因被告過失傷害案件，不服中華民國100 年4 月14日
本院100 年度店交簡字第89號第一審刑事簡易判決（聲請簡易判
決處刑案號：臺灣臺北地方法院檢察署100 年度偵字第2324號）
提起上訴，本院管轄之合議庭判決如下：
    主  文
上訴駁回。
    事  實
一、佩君於民國99年8 月24日晚間11時30分許，駕駛車牌號碼
    5735-DG 號自用小客車，沿臺北市○○區○○街一段26巷由
    南往北方向行駛，行經該路段與木新路三段交叉口前時，原
    應注意車輛行駛時，後車與前車之間應保持隨時可以煞停之
    距離，且應注意車前狀況，隨時採取必要之安全措施，依當
    時狀況並無不能注意之情事，竟疏未注意及此，適鄧明桂騎
    乘車牌號碼DUF-003 號機車搭載其妻林玲津於同路段同向前
    方行駛於該處停等紅燈，遭佩君自後方駕駛上開車輛追撞
    ，致林玲津當場人車倒地，並受有頭部外傷合併腦震盪、頭
    部挫傷及扭傷之傷害。佩君於肇事後留在現場，在有偵查
    犯罪職權之公務員未發覺為犯嫌前，主動向前來處理之員警
    坦承為肇事人，自首並接受裁判。
二、案經林玲津、鄧明桂訴由臺北市政府警察局文山第一分局報
    請臺灣臺北地方法院檢察署檢察官偵查起訴。
    理  由
一、按被告以外之人於審判外之陳述，雖不符前4 條之規定，而
    經當事人於審判程序同意做為證據，法院審酌該言詞陳述或
    書面陳述作成時之情況，認為適當者，亦得為證據。當事人
    、代理人或辯護人於法院調查證據時，知有第159 條第1 項
    不得為證據之情形，而未於言詞辯論終結前聲明異議者，視
    為有前項之同意，刑事訴訟法第159 條之5 定有明文。下述
    具有被告以外之人於審判外之陳述，當事人於辯論終結前均
    未表示異議，經核該等證據之取得並無不法，且無顯不可信
    之情況，揆諸前揭說明，均適宜為本案證據。
二、上揭事實業據被告佩君坦承不諱，核與告訴人林玲津、鄧
    明桂指述情節大致相符，並有道路交通事故現場圖、道路交
    通事故調查報告表（一）、（二）、談話紀錄表、事故現場
    照片及臺北市立萬芳醫院─委託財團法人私立臺北醫學大學
    辦理甲種診斷證明書1 紙附卷可稽。按「汽車在同一車道行
    駛時，除擬超越前車外，後車與前車之間應保持隨時可以煞
    停之距離。」、「汽車行駛時，駕駛人應注意車前狀況，..
    . 並隨時採取必要之安全措施。」，道路交通安全規則第94
    條第1 項、第3 項定有明文。事發當時天候晴朗，夜間有燈
    光，路面狀況乾燥、無缺陷、道路無障礙物，視距良好，有
    現場相片在卷可查。是依被告智識能力及當時情形，均無不
    能注意之情事，詎被告因未與前車間保持隨時可煞停之安全
    距離而追撞告訴人車輛，致告訴人倒地受有傷害，被告之駕
    駛行為顯有過失，且與告訴人傷害結果間有相當因果關係。
    本案事證明確，被告犯行洵堪認定，應依法論科。
三、核被告所為，係犯刑法第284 條第1 項前段之過失傷害罪。
    被告於肇事後犯罪未被發覺前，在現場等候並主動向前來處
    理尚不知肇事者為何人之員警坦承肇事，並接受裁判而自首
    犯罪，有臺北市○○○○○道路交通事故肇事人自首情形紀
    錄表在卷可查，爰依刑法第62條前段規定減輕其刑。經本院
    審酌被告疏未注意致告訴人受傷，犯後坦承犯行，願賠償告
    訴人100,000 元以彌補告訴人之損害，並參酌被告之前科素
    行、智識程度及生活狀況等一切因素，認原審以被告罪證明
    確，因而適用刑法第284 條第1 項前段、第62條前段、第41
    條第1 項前段、第74條第1 項第1 款及刑法施行法第1 條之
    1 等規定，量處拘役20日，並諭知如易科罰金以新臺幣（下
    同）1,000 元折算1 日之折算標準，緩刑2 年，其認事用法
    均無違誤，量刑亦屬妥適。
四、告訴人雖認其因本案車禍事故另受有舌癌之傷害。公訴人則
    循告訴人上訴意旨係以：被告迄今未與告訴人達成和解並加
    以賠償，原審僅量處拘役20日並緩刑2 年，量刑失之過輕，
    認原審判決就此部分未經審酌，上訴請求另為妥當適法之判
    決。惟查：
（一）告訴人雖指稱其所罹患之舌癌與本案車禍事故有關云云。
      然查，經本院向告訴人就診之臺北市立萬芳醫院─委託財
      團法人私立臺北醫學大學辦理及財團法人佛教慈濟綜合醫
      院臺北分院查詢結果，均認告訴人罹患之舌癌與本案車禍
      事故無關，有臺北市立萬芳醫院─委託財團法人私立臺北
      醫學大學辦理100 年7 月26日萬院醫病字第1000005961號
      函及財團法人佛教慈濟綜合醫院臺北分院100 年7 月14日
      慈新醫文字第1000844 號函附卷可稽，堪認告訴人上開指
      述容有誤認。
（二）按關於刑之量定，係實體法上賦予法院得為自由裁量之事
      項，倘其未有逾越法律所規定之範圍，或濫用其權限，即
      不得任意指摘為違法；量刑之輕重，係事實審法院得依職
      權自由裁量之事項，茍已斟酌刑法第57條各款所列情狀而
      未逾越法定刑度，則不得遽指為違法；又刑罰之量定屬法
      院自由裁量之職權行使，但仍應審酌刑法第57條所列各款
      事由及一切情狀，為酌量輕重之標準，並非漫無限制，在
      同一犯罪事實與情節，如別無其他加重或減輕之原因，下
      級法院量定之刑，亦無過重或失輕之不當情形，則上級法
      院對於下級法院之職權行使，原則上應予尊重（最高法院
      72年臺上字第6696號、75年度臺上字第7033號判例意旨參
      照）。本案被告駕車行為雖有過失，惟審酌其過失程度及
      造成告訴人之傷害均非重大，且犯後坦承犯行，願立即賠
      償10萬元以彌補告訴人所受損害，有積極填補告訴人損失
      之意。原審考量上述情節，在法定刑內科處其刑，並無違
      法失當之處。公訴人上訴意旨指摘原審量刑過輕，請求撤
      銷原審判決，自無理由。
五、綜上，原審判決認事用法及量刑均無不當，公訴人上訴為無
    理由，應予駁回。
據上論結，應依刑事訴訟法第455 條之1 第1 項、第3 項、第36
8 條，判決如主文。
本案經檢察官葉惠燕到庭執行職務
中    華    民    國   100    年    8     月    25    日
                  交通法庭審判長法  官  林庚棟
                                法  官  林欣苑
                                法  官  林勇如
上正本證明與原本無異。
不得上訴。
                                書記官  葉潔如
中    華    民    國   100    年    8     月    25    日
附錄本判決論罪之法條全文：
中華民國刑法第284 條（過失傷害罪）
因過失傷害人者，處6 月以下有期徒刑、拘役或5 百元以下罰金
，致重傷者，處1 年以下有期徒刑、拘役或5 百元以下罰金。
從事業務之人，因業務上之過失傷害人者，處1 年以下有期徒刑
、拘役或1 千元以下罰金，致重傷者，處3 年以下有期徒刑、拘
役或2 千元以下罰金。